臺灣雲林地方法院刑事判決　　　　　　　　　　　　　　九十一年度訴字第二四號
　　公 訴 人　臺灣雲林地方法院檢察署檢察官
　　被　　告　甲○○
右列被告因違反毒品危害防制條例案件，經檢察官提起公訴（九十年度毒偵緝字第一
六三號），本院判決如左：
    主  文
甲○○連續施用第壹級毒品，處有期徒刑捌月，扣案之注射針筒壹支、橡皮帶壹條均
沒收；又連續施用第貳級毒品，處有期徒刑陸月，扣案之第貳級毒品安非他命壹包驗
餘淨重零點壹伍公克沒收銷燬之，吸管支均沒收。應執行有期徒刑壹年貳月。
扣案之第貳級毒品安非他命壹包驗餘淨重零點壹伍公克沒收銷燬之，注射針筒壹
支、橡皮帶壹條、吸管支均沒收。
    事  實
一、甲○○前因施用毒品案件，經台灣高雄地方法院裁定送觀察勒戒後，認無繼續施
    用毒品之傾向，由台灣高雄地方法院檢察署檢察官於民國八十九年九月三十日以
    八十九年度毒偵字第六三三一號為不起訴處分確定。詎甲○○仍不知悔改，復於
    五年內基於施用第一級毒品之概括犯意，自八十九年十二月間某日起至九十年一
    月六日止，連續在雲林縣斗六市王鏘汽車旅館，以注射針筒注射方式，施用第一
    級毒品海洛因多次；並另基於施用第二級毒品安非他命之概括犯意，於前揭時、
    地，以將第二級毒品安非他命置於玻璃管內燒烤產生煙霧後吸食之方式，施用第
    二級毒品安非他命多次。嗣於九十年一月十三日二十二時五十五分許，在雲林縣
    斗六市○○路六六五號名家汽車旅館一六六室內為警查獲，並扣得第二級毒品安
    非他命一小包淨重０‧二０四七公克、施用毒品器具橡皮帶一條、吸管三支及注
    射針筒一支，甲○○經依本院九十年度毒聲字第一三一號裁定送觀察、勒戒後，
    認有繼續施用毒品之傾向，經本院於九十一年一月七日，以九十一年度毒聲字第
    二三號裁定令入戒治處所施以強制戒治一年。
二、案經雲林縣警察局斗六分局報請臺灣雲林地方法院檢察署檢察官偵查起訴。
    理  由
一、訊據被告甲○○對於右揭時、地施用毒品海洛因及安非他命等犯行自白不諱，而
    雲林縣警察局斗六分局於九十年一月十三日對於被告所採集之尿液，經送驗結果
    確呈甲基安非他命及嗎啡陽性反應，有雲林縣衛生局煙毒尿液檢驗成績書一紙在
    卷可稽，此外，並有第二級毒品安非他命一小包、施用毒品器具橡皮帶一條、吸
    管三支及注射針筒一支扣案可資佐證，足見被告確有施用第一級毒品海洛因及第
    二級毒品安非他命之事實，被告前揭自白，核與事實相符，應堪採信。本件事證
    明確，被告犯行堪以認定。
二、查被告前因施用毒品案件，經臺灣高雄地方法院裁定送觀察勒戒後，認無繼續施
    用毒品之傾向，由臺灣高雄地方法院檢察署檢察官於八十九年九月三十日以八十
    九年度毒偵字第六三三一號為不起訴處分確定，被告繼又因本件施用毒品案件，
    經本院以九十年度毒聲字第一三一號裁定送觀察、勒戒後，認有繼續施用毒品傾
    向，經本院以九十一年度毒聲字第二三號裁定令入戒治處所施以強制戒治一年，
    有不起訴處分書、本院各該裁定書、台灣雲林地方法院檢察署刑案資料查註紀錄
    表、本院被告全國前案紀錄表及台灣高等法院被告全國前案紀錄表在卷足憑。被
    告於不起訴處分後五年內再犯本件施用第一級毒品海洛因及第二級毒品安非他命
    罪，核其所為，係犯毒品危害防制條例第十條第一項、第二項之施用毒品罪行。
    其施用第一級、第二級毒品而非法持有海洛因、安非他命之低度行為，應為各該
    施用第一級毒品、第二級毒品之高度行為所吸收，不另論罪。被告先後多次施用
    第一級、第二級毒品之行為，時間密接、犯罪構成要件各相同，顯係分別基於概
    括犯意所為，應依刑法第五十六條之規定，各依連續犯論以一罪，併依法加重其
    刑，其所犯之施用第一級、第二級毒品之犯行，犯意各別、罪名互異，均應分論
    併罰。爰審酌被告並無前科，然其於觀察、勒戒後，再度犯罪，並未戒斷其毒癮
    等情，及其犯罪之動機、目的、手段、犯罪後坦承犯行，態度尚佳等一切情狀，
    各量處如主文所示之刑，並定其應執行之刑。
三、扣案之安非他命一包（驗餘淨重０‧一三五三公克），經送驗結果內含有甲基安
    非他命成分，有憲兵司令部刑事鑑識中心九十年二月十九日（九０）綱得字第０
    二二三五號鑑驗通知書一紙附卷可查，而甲基安非他命屬毒品危害防制條例第二
    條所列之第二級毒品，爰依毒品危害防制條例第十八條第一項前段之規定宣告沒
    收銷燬之。另扣案之橡皮帶一條、吸管三支及注射針筒一支，均係被告所有且供
    其非法施用毒品犯罪所用之物，業據被告供承在卷，爰依刑法第三十八條第一項
    第二款規定併予宣告沒收。
據上論斷，應依刑事訴訟法第二百九十九條第一項前段，毒品危害防制條例第十條第
一項、第二項、第十八條第一項前段，刑法第十一條前段、第五十六條、第五十一條
第五款、第三十八條第一項第二款，判決如主文。
本案經檢察官劉海倫到庭執行職務。
中      華      民      國      九十一      年    一    月    二十四    日
                                        臺灣雲林地方法院刑事第二庭
                法  官  冷  明  珍
右正本證明與原本無異。
如不服本判決，應於判決送達後十日內向本院提出上訴狀( 應附繕本 )。
                                            書記官  周  麗  雲
中      華      民      國      九十一      年    一    月    二十四    日
毒品危害防制條例第十條
施用第一級毒品者，處六月以上五年以下有期徒刑。
施用第二級毒品者，處三年以下有期徒刑。
